Inventaris van het archief van het Bureau Programma Ondersteuning van het Ministerie van Sociale Zaken en Werkgelegenheid, (1991) 1995-2001
Nationaal Archief, Den Haag
- Bureau Programma Ondersteuning, A
  - Algemeen archief, A.1
    - Stukken betreffende het uitvoeren van het Programma Ontwikkeling Kwaliteitsstandaards SWI-instituties inzake het ontwikkelen van een visie op hoofdlijnen ten aanzien van kwaliteitseisen waaraan SZW-instituties zouden moeten voldoen en het aangeven op welke wijze kan worden bevorderd dat die instituties aan die eis voldoen., 1998 - 1999; 159-163
      - KSI 98/001 - KSI 98/023,1998, 159; 1 pak
      - KSI 98/024 - KSI 98/070,1998, 160; 1 pak
      - KSI 98/071 - KSI 98/100,1998, 161; 1 pak
      - KSI 98/101 - KSI 98/112,1998, 162; 1 pak
      - KSI 98/113 - KSI 98/117,1998 - 1999, 163; 1 omslag
    - Stukken betreffende het uitvoeren van het Programma Zelfstandigen Zonder Personeel (zzp) inzake het in kaart brengen van de problematiek omtrent de zzp'ers in relatie tot de verschillende beleidsterreinen en het achterhalen welke taken en beleidsinitiatieven mogelijk en wenselijk zouden zijn., 1999 - 2000; 164-170
      - ZZP 99/001 - ZZP 99/038,1999, 164; 1 pak
      - ZZP 99/039 - ZZP 99/065,1999, 165; 1 pak
      - ZZP 99/066 - ZZP 99/087,1999, 166; 1 pak
      - ZZP 99/088 - ZZP 99/126,1999, 167; 1 pak
      - ZZP 99/127 - ZZP 99/158,1999, 168; 1 pak
      - ZZP 99/159 - ZZP 99/175,1999, 169; 1 pak
      - ZZP 99/176 - ZZP 00/013,1999 - 2000, 170; 1 pak
  - Projectgroep Parlementair Onderzoek College van Toezicht Sociale Verzekeringen (POCT), A.2
    - Algemeen, A.2.1
      - Vergaderstukken van de projectgroep., 1996; 171-175
        - Overzicht van de leden van de projectgroep,z.d., 171; 1 stuk
        - 1996 apr. 26, 172; 1 omslag
        - 1996 mei 10, 173; 1 omslag
        - 1996 mei 24, 174; 1 omslag
        - 1996 mei 31, 175; 1 omslag
    - Verzamelen van informatie, A.2.2
      De informatie is in 1996 verzameld maar bij de beschrijving is de datering van de stukken opgenomen.
      - Stukken betreffende het verzamelen van informatie ten behoeve van de levering van de gevraagde informatie aan de (Tijdelijke) Commissie Onderzoek CTSV en de Tweede Kamer., 1969 - 1999; 176-206
        - Algemene Pensioenwet Politieke Ambtsdragers,1969, 176; 1 stuk
        - Enquête naar het functioneren van de organen belast met de uitvoering van de sociale-verzekeringswetten (Parlementaire Enquête Uitvoeringsorganen Sociale Verzekeringen).1993, 177-179
          - Rapport van de commissie,1993, 177; 1 stuk
          - Verhoren,1993, 178; 1 stuk
          - Bijlagen,1993, 179; 1 stuk
        - Dossier van de secretaris-generaal inzake het ontslag van het bestuur en de benoeming van het interim-bestuur van het CTSV,1994 - 1996, 180; 1 omslag
        - Gebundelde documentatie over de bestuurscrisis binnen het CTSV.1994 - 1996, 181-184
          - Bestuurscrisis CTSV Deel 1: oktober 1994 - 22 maart 1996,1994 - 1996, 181; 1 stuk
          - Bestuurscrisis CTSV Deel 2: 22 maart - 4 mei 1996,1996, 182; 1 stuk
          - Bestuurscrisis CTSV Deel 3: 3 mei 1996 - 24 juni 1996,1996, 183; 1 stuk
          - Bestuurscrisis CTSV Deel 4: 25 juni - 11 juli 1996,1996, 184; 1 stuk
        - College van Toezicht Sociale Verzekeringen: Sociale Verzekeringsfraude en Werkloosheidswet (WW)-sancties: Volume-ontwikkelingen in 1993 en 1994,1995, 185; 1 omslag
        - Commissie Toezicht Uitvoeringsorganisatie (CTU): Jaarverslag 1995, [1995], 186; 1 omslag
        - Rapport Niet Verdiend?: Arbeids(on)geschikten Tussen Theoretische Verdiencapaciteit en (Ir)reële Arbeidsmarktkansen,1995, 187; 1 omslag
        - Rapport Verslag van een Second-Opinion Onderzoek ten behoeve van het College van Toezicht Sociale Verzekeringen,1995, 188; 1 omslag
        - Kamerstukken inzake de toekomstige uitvoeringsorganisatie werknemersverzekeringen, alsmede de post-Nieuwe Organisatiewet Sociale Verzekeringen (post-NOSV),1995 - 1996, 189; 1 omslag
        - Ziektewet (ZW) - Rapporten CTSV: Een Overzicht,1995 - 1996, 190; 1 band
        - Bundel 'Handelingen in de Tweede Kamer'.1996, 191-192
          - 27ste - 29ste vergadering: 19 - 21 november 1996,1996, 191; 1 stuk
          - 65ste - 67ste vergadering: 26 - 28 maart 1996,1996, 192; 1 stuk
        - De behandeling van de Wet Uitbreiding Loondoorbetalingsplicht Bij Ziekte (WULBZ) door de Eerste Kamer,1996, 193; 1 omslag
        - Heel Het Radarwerk: Onderzoek College van Toezicht Sociale Verzekeringen (CTSV).1996, 194-195
          - Rapport,1996, 194; 1 stuk
          - Verhoren,1996, 195; 1 stuk
        - Oordeel van het CTSV over de uitkomsten van het onderzoek Financiële Ontvlechting Wet Terugdringing Ziekteverzuim (TZ) / Arbeidsomstandighedenwet (ARBO),1996, 196; 1 omslag
        - Rapportage Minder Maar Beter van het interim-bestuur van het CTSV inzake de ontwikkelingen binnen het CTSV.1996, 197-199; 1 omslag
          - 1e Rapportage: Knelpunten Interne Organisatie CTSV,1996, 197; 1 omslag
          - 2e Rapportage: Externe Positie CTSV,1996, 198; 1 omslag
          - 3e Rapportage: CTSV, het Toezicht Vergeleken,1996, 199; 1 omslag
        - Stenogram van een ordedebat van de Tweede Kamer gehouden op 12 maart 1996,1996, 200; 1 omslag
        - Verslagen van besloten gesprekken met de Tijdelijke Onderzoekscommissie CTSV.1996, 201-206
          - Gesprek met A. Melkert op 30 mei 1996,1996, 201; 1 omslag
          - Gesprek met D. Mulock - Houwer op 28 mei 1996 en compact cassette met het gesprek op 7 juni 1996,1996, 202; 1 omslag
            Zie voor de compact cassettes inv.nrs. 271 en 272.
          - Gesprek met H.J.T.M. de Maat - Koolen op 28 mei 1996,1996, 203; 1 omslag
          - Gesprek met P.F. van Loo op 28 mei 1996 en compact cassette met het gesprek op 7 juni 1996,1996, 204; 1 omslag
            Zie voor de compact cassettes inv.nrs. 268 en 269.
          - Gesprek met Ph. Eijlander op 28 mei 1996 en compact cassette met het gesprek op 7 juni 1996,1996, 205; 1 omslag
            Zie voor de compact cassettes inv.nrs. 269 en 270.
          - Gesprek met R.L.O. Linschoten op 30 mei 1996,1996, 206; 1 omslag
      - Stukken betreffende het ontvangen van kopieën van dossiers die door het CTSV aan de parlementaire commissie zijn gezonden., 1991 - 1996; 207-223
        - Zending 3 mei 1996.1994 - 1996, 207-211
          - Deel 1 - 5,1994 - 1996, 207; 1 pak
          - Deel 6,1994 - 1996, 208; 1 pak
          - Deel 7 en 9,1995 - 1996, 209; 1 pak
          - Deel 8 I,1996, 210; 1 pak
          - Deel 8 II,1996, 211; 1 pak
        - Zending 10 mei 1996.1991 - 1996, 212-218; 1 pak
          De inhoudsopgave van deze zending bevindt zich in inv.nr. 219.
          - Deel P1, P2 en P3,1991 - 1996, 212; 1 pak
          - Deel Q1, Q2 en Q3,1995 - 1996, 213; 1 pak
          - Deel R1, R2, S en T,1991 - 1996, 214; 1 pak
          - Deel V1, V2, W, X, Y en Z,1992 - 1996, 215; 1 pak
          - Deel AA, BB, CC, DD, EE, FF, GG, HH en II,1994 - 1996, 216; 1 pak
          - Deel KK, LL, MM, NN, QQ, RR en SS,1995 - 1996, 217; 1 pak
          - Deel UU, VV, WW en YY,1994 - 1996, 218; 1 omslag
        - Zending 14 mei 1996.1994 - 1996, 219-223; 1 pak
          De inhoudsopgave van deze zending bevindt zich in inv.nr. 226.
          - Deel A,1995 - 1996, 219; 1 pak
          - Deel B,1995 - 1996, 220; 1 pak
          - Deel C - E,1995, 221; 1 pak
          - Deel F en G,1995 - 1996, 222; 1 pak
          - Deel H tot en met N,1994 - 1996, 223; 1 pak
    - Verzenden van informatie, A.2.3
      - Stukken betreffende het sturen van informatie aan de minister in het kader van de voorbereiding van de hoorzittingen van de Tijdelijke Commissie Parlementair Onderzoek CTSV op 6, 7 en 10 juni 1996., 1995 - 1996; 224; 1 pak
        Een inhoudsopgave van de stukken bevindt zich aan het begin van het dossier.
      - Stukken betreffende het sturen van informatie naar de Tijdelijke Commissie Onderzoek CTSV., 1995 - 1996; 225-235
        De zendingen zijn incompleet. Alle dossiers zijn voorzien van een inhoudsopgave met de verzonden stukken.
        - Zending 10 mei 1996.1995 - 1996, 225-227
          - Delen 1 - 4,1996, 225; 1 pak
          - Deel 5,1996, 226; 1 pak
          - Deel 6,1995 - 1996, 227; 1 pak
        - Overzichten van aan de Tijdelijke Commissie Onderzoek CTSV toegezonden stukken.1996, 228-229
          - Overzicht tot en met 23 mei 1996,1996, 228; 1 omslag
          - Overzicht tot en met 31 mei 1996,1996, 229; 1 omslag
        - Zending 15 mei 1996, alsmede gefaxte stukken,1996, 230; 1 pak
        - Zending 23 mei 1996,1995 - 1996, 231; 1 omslag
        - Zending 24 mei 1996,1996, 232; 1 omslag
        - Zending 30 mei 1996.1996, 233-234
          - Deel 1,1996, 233; 1 pak
          - Deel 2,1996, 234; 1 pak
        - Zending 31 mei 1996,1996, 235; 1 pak
      - Documentatiebundels samengesteld door de Directie Voorlichting, Bibliotheek en Documentatie, alsmede correspondentie met de staatssecretaris, minister en de parlementaire commissie., 1996; 236-239
        Een inhoudsopgave is bijgevoegd aan het begin van alle dossiers.
        - POCT 96/01- POCT 96/39.1996, 236-237
          - 01 - 31,1996, 236; 1 pak
          - 32 - 39, met een overzicht van de samenstelling van de projectgroep,1996, 237; 1 pak
        - POCT 96/40 - POCT 96/85,1996, 238; 1 pak
        - POCT 96/92, met een verslag van de evaluatie van de projectgroep CTSV,1996, 239; 1 pak
    - Overige, A.2.4
      - Documentatie en correspondentie inzake diverse aangelegenheden., 1992 - 1996; 240-258
        - 1992 - 1993, 240; 1 omslag
        - 1994, 241; 1 pak
        - 1995 jan. - juli, 242; 1 pak
        - 1995 aug. - dec., 243; 1 pak
        - 1996 jan. - feb., 244; 1 pak
        - 1996 jan. - apr., 245; 1 pak
        - 1996 mrt. 01 - 08, 246; 1 pak
        - 1996 mrt. 11 - 19, 247; 1 pak
        - 1996 mrt. 20 - 22, 248; 1 pak
        - 1996 mrt. 25 - 28, 249; 1 pak
        - 1996 mrt. 29, 250; 1 pak
        - 1996 apr., 251; 1 pak
        - 1996 mei 01 - 13, 252; 1 pak
        - 1996 mei 14 - 31, 253; 1 pak
        - 1996 juni 03 - 17, 254; 1 pak
        - 1996 juni 18 - juli, 255; 1 pak
        - 1996 aug. - okt., 256; 1 pak
        - 1996 nov. - dec., 257; 1 pak
        - z.d., 258; 1 pak
      - Stukken betreffende het voorbereiden van gesprekken met de Tijdelijke Commissie Onderzoek CTSV naar aanleiding van een overleg op 5 juni 1996., 1993 - 1996; 259; 1 omslag
      - Stukken betreffende het samenstellen van een overzicht van uitspraken van en namens de staatssecretaris over ontvlechting als gevolg van de nieuwe-Organisatiewet Sociale Verzekeringen (nOSV)., 1994 - 1996; 260; 1 omslag
      - Stukken betreffende het beantwoorden van vragen van de minister over de crisis bij het CTSV., 1996; 261; 1 pak
      - Stukken betreffende het geven van commentaar op een conceptversie van het rapport Heel het Radarwerk., 1996; 262; 1 omslag
      - Stukken betreffende het opstellen van een memo aan de leden van de projectgroep inzake een verslag van een uitzending van de Vrijzinnig Protestantse Radio Omroep (VPRO) over een reconstructie van de CTSV-affaire., 1996; 263; 1 omslag
      - Stukken betreffende het opstellen van een memo in het kader van de voorbereiding van een bijeenkomst met leden van de projectgroep., 1996; 264; 1 omslag
      - Stukken betreffende het sturen van een uitnodiging voor een informatieve bijeenkomst ten behoeve van de voorbereiding op de gesprekken van medewerkers van het ministerie met de Commissie Parlementair Onderzoek CTSV., 1996; 265; 1 stuk
      - Stukken betreffende het voorbereiden van de openbare hoorzittingen over het CTSV., 1996; 266; 1 pak
      - Stukken betreffende het samenstellen van een dossier inzake het ontslag van de voorzitter van de Sociale Verzekeringsraad., 1995 - 1996; 267; 1 omslag